en: Neck coverage type: Detachable neck; Full neck; High neck; Neck cover accessory only; No neck; Standard neck; Other
da: Halsdækningstype: Aftagelig hals; Fuld hals; Høj hals; Kun halsovertrækstilbehør; Ingen hals; Standardhals; Andet
sk-SK: Typ prekrytia krku: Odnímateľný krk; Celý krk; Vysoký krk; Iba doplnok na pokrytie krku; Bez krku; Štandardný krk; Iné
es: Tipo de cobertura para el cuello: Cuello desmontable; Cuello completo; Cuello alto; Solo accesorio para cubrir el cuello; Sin cuello; Cuello estándar; Otro
tr: Boyun kapsama tipi: Çıkarılabilir boyun; Tam boyun; Yüksek boyun; Yalnızca boyun koruyucu aksesuar; Boyunsuz; Standart boyun; Diğer
cs: Typ krytí krku: Odnímatelný krk; Celý krk; Vysoký krk; Pouze příslušenství pro zakrytí krku; Bez krku; Standardní krk; Ostatní
bg-BG: Тип покритие на врата: Сваляща се яка; Цяла яка; Висока яка; Само аксесоар за покриване на врата; Без яка; Стандартна яка; Друго
ru: Тип покрытия шеи: Съемный воротник; Закрытая шея; Высокий воротник; Только аксессуар для защиты шеи; Без воротника; Стандартный воротник; Другое
pt-PT: Tipo de cobertura do pescoço: Pescoço destacável; Pescoço completo; Gola alta; Apenas acessório de cobertura do pescoço; Sem gola; Pescoço padrão; Outro
nl: Type nekbedekking: Afneembaar nekstuk; Volledige hals; Hoge hals; Alleen halsbedekking-accessoire; Geen hals; Standaardhals; Anders
vi: Loại che phủ cổ: Cổ có thể tháo rời; Cổ cao toàn phần; Cổ cao; Chỉ có phụ kiện che cổ; Không cổ; Cổ tiêu chuẩn; Khác
zh-TW: 頸部覆蓋類型: 可拆式護頸; 全護頸; 高領; 僅護頸配件; 無護頸; 標準護頸; 其他
sv: Typ av halstäckning: Avtagbar hals; Helhals; Hög hals; Endast halsskyddstillbehör; Utan hals; Standardhals; Övrigt
pl: Typ osłony szyjki: Odłączany kołnierz; Pełny kołnierz; Wysoki kołnierz; Tylko akcesoryjny ochraniacz szyi; Bez kołnierza; Standardowy kołnierz; Inne
nb: Dekningstype for hals: Avtakbar hals; Hel hals; Høy hals; Kun tilbehør for nakkedekning; Uten hals; Standard hals; Annet
el: Τύπος κάλυψης αυχένα: Αποσπώμενος λαιμός; Πλήρης λαιμός; Ψηλός λαιμός; Μόνο αξεσουάρ κάλυψης λαιμού; Χωρίς λαιμό; Κανονικός λαιμός; Άλλο
hr-HR: Vrsta pokrivenosti vrata: Odvojivi vrat; Puni vrat; Visoki vrat; Samo dodatak za pokrivanje vrata; Bez vrata; Standardni vrat; Ostalo
ro-RO: Tip de acoperire a gâtului: Gât detașabil; Guler complet; Guler înalt; Doar accesoriu de acoperire a gâtului; Fără guler; Guler standard; Altele
zh-CN: 颈部覆盖类型: 可拆卸颈罩; 全颈; 高领; 仅颈罩配件; 无领; 标准领; 其他
fr: Type de protection du cou: Col amovible; Couverture complète du cou; Col montant; Accessoire couvre-cou uniquement; Sans col; Col standard; Autre
lt-LT: Kaklelio uždengimo tipas: Nuimamas kaklas; Visas kaklas; Aukštas kaklas; Tik kaklo dangalo priedas; Be kaklo; Standartinis kaklas; Kita
th: ประเภทการคลุมคอ: คอถอดได้; เต็มคอ; คอสูง; อุปกรณ์เสริมปกปิดคอเท่านั้น; ไม่มีคอ; คอมาตรฐาน; อื่นๆ
pt-BR: Tipo de cobertura do pescoço: Pescoço removível; Pescoço inteiro; Gola alta; Apenas acessório para pescoço; Sem gola; Pescoço padrão; Outro
fi: Kaulan peitteen tyyppi: Irrotettava kaulaosa; Täysi kaulaosa; Korkea kaulus; Vain kauluritarvike; Ei kaulaosaa; Vakiokaulaosa; Muu
de: Halsschutz: Abnehmbares Halsteil; Vollständiger Hals; Hoher Hals; Nur Halsbedeckung-Zubehör; Ohne Hals; Standard-Hals; Sonstiges
ja: ネックカバレッジタイプ: 着脱式ネック; フルネック; ハイネック; ネックカバーアクセサリーのみ; ノーネック; スタンダードネック; その他
it: Tipo di copertura del collo: Collo staccabile; Collo intero; Collo alto; Solo accessorio copricollo; Senza collo; Collo standard; Altro
hu: Nyak fedésének típusa: Levehető nyak; Teljes nyak; Magas nyak; Csak nyakvédő kiegészítő; Nyak nélküli; Normál nyak; Egyéb
sl-SI: Vrsta pokritosti vratu: Odstranljiv vrat; Polni vrat; Visok vrat; Samo kot dodatek za pokritje vratu; Brez vratu; Standardni vrat; Drugo
ko: 목 가림막 유형: 분리형 넥; 풀 넥; 하이 넥; 넥 커버 액세서리 전용; 노 넥; 스탠다드 넥; 기타